---
title: "Relatório do Projeto - Estatística Exploratória 2022.1"
author: "Caio Lins"
date: "2023-02-04"
output: html_document
---

```{r setup, include=FALSE}
knitr::opts_chunk$set(echo = TRUE)
```

## Dados do Projeto

Planilha utilizada como base de dados:

```{r sp_beaches}
print(sp_beaches, type="latex", comment=FALSE)
```

Dados filtrados pela cidade a mim atribuida, agrupados por praia e dados da coluna Enterococus convertidos para o tipo numérico:

```{r my_data}
print(my_data, type="latex", comment=FALSE)
```

Dados estatísticos obtidos para o estudo: (média, desvio-padrão, mediana, Q1, Q3, mínimo e máximo. Além de um contador de ocorrências para descobrir a quantidade de amostras de cada praia)

```{r dados_estatisticos}
print(dados_estatisticos, type="latex", comment=FALSE)
```

## Graficos do Projeto

Gráfico de Barras de amostras por praia:

```{r pressure, echo=FALSE}
plot(grafico_barra)
```

Gráfico de Pizza de amostras por praia:

```{r pressure, echo=FALSE}
plot(grafico_pizza)
```

Histograma de Enterococcus por praia:

```{r pressure, echo=FALSE}
plot(histograma_enterococcus)
```

Box Plot de Enterococcus por praia:\
(**OBS: Achei o gráfico muito estranho, tentei corrigir de várias formas mas sem sucesso. Gostaria de uma correção do projeto e dicas durante a aula.**)

```{r pressure, echo=FALSE}
plot(boxplot_enterococcus)
```
